-> link:https://pentapad.c3d2.de/p/StuRa_Mitgliederdatenbank_Sitzung_1[Kollaboratives Protokoll]

// ToCopy: ✓ ❏

// Kurz vorweg, alles folgende sind Ideen von mau (Mauritius) und somit nur Vorschläge

# Anwesenheit
// Frage hierzu: wollen wir das tracken?

|===

| ✓ | *Rolle*           | *Nachname* | *Vorname*

| ❏ | _Couch_           | _Ringel_   | _Robert_

| ✓ | Project Manager | Berger   | Mauritius
| ✓ | Analyst         | Urbons   | Lucie Jill
| ✓ | Analyst2        | Uhlig    | Helene
| ✓ | Architect       | Cremer   | Jonathan Vincent
| ✓ | Developer1      | Schüttig | Theresa
| ✓ | Developer2      | Hempel   | Benjamin
| ✓ | Tester          | Hirsch   | Lukas
| ✓ | Deployment Eng  | Holland  | Stefan

| ❏ | _Stakeholder_     | _Köhler_   | _Tino_
| ❏ | _Stakeholder_     | _Von Asow_ | _Sophia_
| ❏ | _Stakeholder_     | _Riegel_   | _Paul_

|===

# Ablauf

Vorstellung einander
Protokollieren
Technik
Leitung
Treffen
Rollen

Treffen mit Stakeholdern
Nächstes Treffen


## Themen


### Vorstellung einander // wenn wir wollen


### Protokollieren

Die Protokollierung erfolgt über Pentapad. Protokolle werden von den Personen geschrieben, die am jeweiligen Tag Lust hat. Findet sich keine Person, wird eine beliebige Person gezwungen.
Alle Protokolle werden auf [Github](https://github.com/mribrgr/StuRa-Mitgliederdatenbank/tree/develop/docs) abgelegt.

### Technik

Welche Technik wollen wir nutzen für:

* Protokollierung:
** [x] Pentapad
* Versionsverwaltung:
** [x] Github (github.com/mribrgr/StuRa-Mitgliederdatenbank)
* Kommunikation:
** [x] Whatsapp
** [ ] Slack
** [ ] Telegram
* Tickets:
** [x] Github Issues
** [ ] Jira
** [ ] (Slack)
** [ ] (Whatsapp)
* Workitemlist:
** [x] GitHub Issues

### Iterationen

. Prinzip: Unified Process
Nachforschen: In welcher Form wird der Beleg abgegeben?


### Leitung

Wer soll Projektleiter sein?
mau


### Treffen

Wollen wir uns wöchentlich treffen? Mehr/Weniger?

. Nach jeder Iteration (Anwesenheitspflicht)
. auf freiwilliger Basis wöchentlich
. Dienstag 15:15 Uhr (gerade Woche)
. Dienstag 17 Uhr (ungerade Woche)
. Raum: A101 (unserererer Raum)


### Rollen

Sind alle mit ihren Rollen einverstanden? Gibt es hierzu nachfragen?

* (noch) keine Beschwerden

### Treffen mit Stakeholdern

Wann wollen wir das erste ansetzen?

* Naechste Woche (mau kuemmert sich drum)

### Pläne für nächste Woche

. Fragen für Stakeholder aufstellen
. eigene Aufgaben überprüfen (siehe Open Unified Process)
. Vision, Stakeholder, Use Cases, Architekturlösungen herausarbeiten
. Verhandlungen mit Stakeholdern überlegen
. Website mit Checkliste anfangen auszufüllen

### Nächstes Treffen

Welches Datum?

* 10.12.2019 15:15 Uhr

Welcher Raum?

* A101
